【裁判字號】    92,毒抗,174
【裁判日期】    920715
【裁判案由】    觀察、勒戒
【裁判全文】
臺灣高等法院臺南分院刑事裁定            九十二年度毒抗字第一七四號    Ｇ
      抗  告  人
      即  被  告  甲  ○  ○
右列抗告人因觀察、勒戒案件，不服臺灣雲林地方法院中華民國九十二年六月十三日
裁定（九十二年度毒聲字第四四八號）提起抗告，本院裁定如左：
      主      文
抗告駁回。
      理      由
一、本件抗告意旨略以：抗告人確無再施用第一級毒品，伊於九十二年三月十日至觀
    護人室採尿，前一日即三月九日因慢性鼻竇炎疾病之苦，為了工作而延至三月十
    日始至安順醫院就診，並服用鼻竇炎藥，故尿液檢驗報告才誤為有陽性反應，故
    請鈞院賜准再次檢驗尿液，為此依法提起抗告云云。
二、檢察官聲請意旨略以：被告於九十二年三月十日回溯前三日內之某時，在不詳地
    點，施用第一級毒品海洛因。嗣於九十二年三月十日因假釋中付保護管束，至該
    該署觀護人室報到後採尿送驗，檢出毒品嗎啡陽性反應，而查悉上情。訊據被告
    雖矢口否認有何施用第一級毒品之犯行，惟被告之尿液經私立長榮大學篩檢（即
    酵素免疫分析法），並以ＧＣ／ＭＳ實驗方法（氣象層析值質譜儀分析方法）確
    認，結果均呈嗎啡陽性反應，此有長榮大學出具之尿液檢驗報告附卷可稽等情（
    見偵查卷第四頁）。爰依毒品危害防制條例第二十條第一項及觀察勒戒處分執行
    條例第三條第一項規定，聲請裁定將被告送勒戒處所觀察、勒戒等語。原法院經
    審核後，認無不合，予以准許。
三、經查：抗告人雖否認有何施用毒品之犯行，惟抗告人尿液經送驗，經長榮大學分
    別以酵素免疫分析法（ＥＩＡ）篩檢及氣相層析質譜儀（GC／MS）做確認，均呈
    嗎啡陽性反應，有該尿液檢驗報告附於偵查卷足憑。按「尿液毒品檢驗，若能使
    用先進之氣相層析質譜儀分析法確認，則可完全排除偽陽性之干擾，為目前最具
    公信力的檢驗方法」，為法務部調查局八十七年九月二十九日（八七）發技（一
    ）字第八七０七四五七四號函所揭示，足見上開檢驗方法可完全排除偽陽性之干
    擾，其鑑驗結果堪以採信。次按「甲基安非他命經口服後約百分之七十於二十四
    小時內自尿液中排出，約百分之九十於九十六小時內自尿液中排出；海洛因經注
    射入人體後，尿液中平均可檢驗出嗎啡之時限為二十六小時，此有行政院衛生署
    藥物食品檢驗局八一藥檢壹字第００一一五六、八一一四八八五號函可參。揆諸
    上開說明，被告於九十二年三月十日採尿送驗前二十六小時內某不詳時間，在不
    詳處所，有施用第一級毒品海洛因之犯行應堪認定。抗告人雖提出安順醫院診斷
    證明書以辯稱伊因慢性鼻竇炎至醫院診治並未施用毒品云云，惟查，該醫院目前
    並非行政院衛生署認可之濫用藥物尿液檢驗機構，且亦無證據證明醫師所開出之
    處方藥品中含有許可之鴉片酊或可待因之成分，是該醫院診斷證明書並無法證明
    抗告人未施用毒品甚明。況抗告人於九十二年三月十日經臺灣雲林地方法院檢察
    署觀護人執行保護管束而採尿送驗結果，呈嗎啡命陽性反應，亦有長榮大學九十
    二年三月廿七日尿液檢驗報告附卷可稽，抗告人前開所辯，顯不足採。另抗告人
    並未檢附任何其服用何種藥物或食品以致尿液檢驗成偽陽性之事證，亦尚難僅憑
    安順醫院診斷證明書而推翻長榮大學之尿液檢驗報告，抗告人聲請再將其尿液送
    驗，本院認無必要。綜上，原審以抗告人施用第一級毒品事證明確，依毒品危害
    防制條例第二十條第一項、觀察勒戒處分執行條例第三條第一項規定（原審漏引
    此法條），裁定令抗告人入勒戒處所施以觀察、勒戒處分，經核於法並無不合，
    抗告人指摘原裁定不當，為無理由，應予駁回。
據上論斷，應依刑事訴訟法第四百十二條，裁定如主文。
中    華    民    國      九十二      年      七      月      十五      日
                                  臺灣高等法院臺南分院刑事第五庭
                                      審判長法官  楊    明    章
                                            法官  顏    基    典
                                            法官  沈    揚    仁
右正本證明與原本無異。
不得再抗告。
                                      法院書記官  李    梅    菊
中    華    民    國      九十二      年      七      月      十五      日


司法院資訊處製作；財團法人民間司法改革基金會備份。
